【裁判字號】    97,易,812
【裁判日期】    971119
【裁判案由】    竊盜
【裁判全文】
臺灣屏東地方法院刑事判決               97年度易字第812號
公  訴  人  臺灣屏東地方法院檢察署檢察官
被      告  丁○○
            戊○○
            乙○○
上列被告因竊盜案件，經檢察官提起公訴（97年度偵字第5047號
），本院判決如下：
    主  文
丁○○結夥三人以上竊盜，處有期徒刑柒月。
戊○○結夥三人以上竊盜，累犯，處有期徒刑拾月。
乙○○結夥三人以上竊盜，累犯，處有期徒刑拾月。
    事  實
一、丁○○、戊○○、乙○○為友人。其中丁○○無犯罪前科，
    但戊○○、乙○○分別有多次罪刑執行情形，最近一次執行
    完畢者如下：
    (一)戊○○前於民國92年間，因恐嚇取財案件，經臺灣高等法
      院高雄分院以91年度上易字第1254號判處有期徒刑6 月確
      定；又於93年間，因贓物案件，經本院以92年度易字第
      471 號判處有期徒刑4 月，嗣撤回上訴而告確定；又於同
      年間，因偽造文書案件，經臺灣高等法院以92年度上訴字
      第2135號判處有期徒刑1 年6 月確定；上開三罪再經臺灣
      高等法院以93年度聲字第651 號裁定定應執行刑為有期徒
      刑2 年2 月。又於94年間，因施用毒品案件，經本院以93
      年度訴字第297 號判處有期徒刑1 年2 月確定；又於96年
      間，因恐嚇取財案件，經本院以94年度易字第172 號判處
      有期徒刑1 年4 月，嗣撤回上訴而告確定；上開二罪再經
      本院以96年度聲減字第445 號裁定各減為有期徒刑7 月、
      8 月，定應執行刑為有期徒刑1 年1 月，與上開有期徒刑
      2 年2 月接續執行，甫於96年7 月16日執行完畢出監。
    (二)乙○○前於94年間，因施用第一、二級毒品案件，經臺灣
      高等法院高雄分院以94年度上訴字第1363號各判處有期徒
      刑1 年4 月、10月，應執行有期徒刑1 年10月確定；又於
      95年間，因施用第一、二級毒品案件，經臺灣高等法院高
      雄分院以95年度上訴字第923 號各判處有期徒刑1 年2 月
      、9 月，應執行有期徒刑1 年10月確定；上開四罪再經該
      院以96年度聲減字第1203號裁定各減為有期徒刑8 月、5
      月、7 月、4 月又15日，前二罪、後二罪各定應執行刑為
      有期徒刑11月，接續執行之，合併計算刑期於97年3 月19
      日假釋付保護管束，迄97年5 月30日縮刑期滿，視為執行
      完畢。
二、丁○○、戊○○、乙○○三人，基於意圖為自己不法所有之
    犯意聯絡，於97年7 月26日清晨6 時許，由丁○○擅自駕駛
    其不知情之父丙○○所有之農用搬運車，夥同戊○○、乙○○，至屏東縣車城鄉海口村尖山69號（新建中之加油站）工
    地左側空地，共同徒手搬運工地主任甲○○所有之工字鋼鐵
    3 支（其中2 支為寬15公分、高30公分、長450 公分，另1
    支為寬15公分、高30公分、長380 公分，共價值約新臺幣【
    下同】2 萬元）而竊取之，再共乘上開農用搬運車，一同載
    運至屏東縣獅子鄉竹坑村之資源回收場，以4140元之價格，
    變賣予不知情之該資源回收場負責人李朝貴（檢察官予不起
    訴處分），因途經員警發覺其三人形跡可疑，經跟監而查獲
    上情，並扣得上開工字鋼鐵3 支（已發還甲○○）、農用搬
    運車1 台及贓款4140元。
三、案經屏東縣政府警察局枋寮分局報告臺灣屏東地方法院檢察
    署檢察官偵查起訴。
    理  由
一、按被告以外之人於審判外之陳述，經當事人於審判程序同意
    作為證據，法院審酌該言詞陳述或書面陳述作成時之情況，
    認為適當者，亦得為證據，刑事訴訟法第159 條之5 第1 項
    定有明文。本件檢察官引用之各項證據，包括屬於傳聞證據
    之證人甲○○、李朝貴於警詢中之陳述，均經被告三人同意
    作為證據，本院審酌上開證據資料製作時之情況，尚無違法
    不當及證明力明顯過低之瑕疵，認為以之作為證據應屬適當
    ，依前揭規定，皆有證據能力。
二、訊據被告丁○○對上揭事實坦承不諱，被告戊○○、乙○○
    固坦承共同搬運上開工字鋼鐵之事實，惟矢口否認有何竊盜
    之犯意，均辯稱：丁○○有說上開工字鋼鐵是不詳朋友給他
    的，其二人因相信丁○○而協助搬運，並無不法所有之意圖
    云云。經查：
    (一)被告丁○○自白，核與被告戊○○、乙○○供承共同搬運
      上開工字鋼鐵、證人甲○○於警詢中證述失竊上開工字鋼
      鐵、證人李朝貴於警詢中證述收購上開工字鋼鐵之情大致
      相符，復有扣押筆錄、扣押物品目錄表、贓物認領保管單
      各1 份及現場照片8 張附卷可稽，足見被告丁○○自白與
      事實相符，事證明確，其竊盜犯行堪以認定，應依法論科
      。
    (二)被告戊○○、乙○○雖均辯稱無竊盜犯意，然證人即共同
      被告丁○○於審理中結證稱：「我有告訴他們兩人那些工
      字鐵是何人的我也不知道」等語明確（見本院卷第61頁、
      第63頁背面），而被告丁○○此項證述顯使其竊盜犯行該
      當於「結夥三人」之加重條件，且誣陷無償為其搬運贓物
      之被告戊○○、乙○○二人，顯無必要故意為此不利於己
      之不實證述，其詞應堪憑採，可見被告戊○○、乙○○顯
      然知悉其並無合法權源而擅自搬運他人所有之物，且直接
      載去變賣換取金錢，以廢鐵回收計價有4140元觀之，該物
      實際價值非低，顯有為自己不法所有之意圖，始符常情，
      相較之下，其所辯殊難採信，應係臨訟杜撰之詞，堪認確
      有竊盜之犯意，復有扣押筆錄、扣押物品目錄表、贓物認
      領保管單各1 份及現場照片8 張附卷可稽，事證明確，其
      竊盜犯行亦堪認定，均應依法論科。
三、刑法第321 條第1 項第4 款所稱結夥三人，係以結夥犯全體
    俱有責任能力及有犯意之人為構成要件；結夥三人以上竊盜
    罪之各結夥人，應就全部犯罪結果負責任，自應援引刑法第
    28條之共犯規定辦理，最高法院著有30年上字第1240號、51
    年台上字第1816號判例可稽。刑法分則或刑法特別法中規定
    之結夥二人或三人以上犯罪，應以在場共同實施或在場參與
    分擔實施犯罪之人為限，不包括同謀共同正犯在內（最高法
    院76年度第7 次刑事庭會議決定參照）。
四、核被告三人所為，均係犯同法第321 條第1 項第4 款結夥三
    人以上之加重竊盜罪。被告三人間有竊盜之犯意聯絡及行為
    分擔，均為共同正犯。被告戊○○、乙○○前有如事實欄所
    載之罪刑執行情形，有臺灣高等法院被告前案紀錄表附卷可
    參，其受徒刑之執行完畢，5 年以內故意再犯前開有期徒刑
    以上之罪，均為累犯，應加重其刑。爰審酌被告三人均貪圖
    不勞而獲，尤其依上揭前案紀錄，可知被告戊○○、乙○○
    素行甚差，仍不知悔改，復結夥三人竊盜，造成被害人失竊
    財物損失約2 萬元，又被告戊○○、乙○○飾詞否認犯行，
    犯後態度不佳，惟念其等行竊手段平和，贓物已發還被害人
    ，變賣贓物所生之贓款亦已扣案，且被告丁○○坦承犯行，
    並證述共犯結構明確，堪認確有悔意，犯後態度良好等一切
    情狀，各量處如主文所示之刑，以示懲儆。至扣案贓款4140
    元，乃變賣盜贓所得之價金，非因犯罪直接所得之物，況如
    第三人對於該物在法律上得主張權利者，即不在得沒收之列
    （最高法院93年度台上字第4270號、81年度台上字第650 號
    判決要旨參照），而不知情之李朝貴誤買盜贓物，得對被告
    丁○○主張權利瑕疵擔保責任，依民法債務不履行之規定，
    請求解除契約返還扣案贓款，故不得沒收之，附此敘明。
據上論斷，應依刑事訴訟法第299 條第1 項前段，刑法第28條、
第321 條第1 項第4 款、第47條第1 項，判決如主文。
本案經檢察官許大偉到庭執行職務
中    華    民    國    97    年    11    月    19    日
                  刑事第四庭    審判長法  官  莊鎮遠
                                      法  官  江振源
                                      法  官  蔡嘉裕
以上正本證明與原本無異。
如不服本判決，應於收受本判決送達後10日內，向本院提出上訴
書狀（應敘述具體理由並附繕本），其未敘述上訴理由者，至遲
應於上訴期間屆滿後20日內，向本院補提理由書狀，切勿逕送上
級法院。
中    華    民    國    97    年    11    月    19    日
                                      書記官  許倬維
附錄論罪科刑法條：
刑法第321條第1項第4款
犯竊盜罪而有左列情形之一者，處6月以上、5年以下有期徒刑：
四、結夥三人以上而犯之者。


司法院資訊處製作；財團法人民間司法改革基金會備份。
